# 合并范围

提问人：ad0896 时间：2015-12-17 17:09:03
请教各位大侠: 1、承租或承包经营：期限 20 年，风险收益自担，除按时缴租金或管理费外出租方或发包方不干涉其日常经营活动，但转租或转包，以及固定资产等重大资产处置须经出租方或发包方同意；请问此情形下，承租人或承包人在经营期限内是否形成对该企业的控制，是否应纳入合并？ 2 、公司与当地农户共同设立了一个专业合作社，其中公司出资90%，农户以土地承包权折价出资共占10%。公司负责日常管理活动，农户根据公司的决定种值相关的经济作物，经济作物收获后全部出售给企业，合作社的盈利按出资比例分享。请此合作社是否应纳入公司的合并范围？

回答人：chenyiwei
问题 1 ：建议考虑 20 年的租赁期是否足以将被租赁企业的资产所有权上的主要风险和报酬转移给承包方，以及其对后续资产重置替换或新购的决策权归属等。 问题 2 ：建议考虑：对该专业合作社出资虽占 90 ％，但《农民专业合作社法》对表决机制的特殊规定是否可能导致其不能拥有对该合作社的权力。这种情况下可能只有考虑是否存在来源于表决权以外的其他权力，例如是否具有对所收获的农产品的收购价格决定权、农户成员所种出来的农产品是否只能销售给本企业等因素，予以相应考虑。

提问人：zengfengxia 时间：2015-12-29 15:00:56
陈版，控制定义中的“投资方”和“被投资方”（国际准则也用了类似的措辞），表明无投资关系就无需判断是否存在控制关系吗？

回答人：chenyiwei
这只是一种表述方式而已，不一定真的要具备股权或债权的投资关系。